---
title: "AUTORIDADES INDIGENAS DE COLOMBIA"
author: "GRUPO GIR DAIRM"
output: html_document
---


## Autoridades Indígenas electas para el periodo 2021



En esta página encontrara información de las autoridades indígenas que están registradas en el sistema de Información Indígena de Colombia (SIIC).

Para generar la Certificación ingrese al siguiente link: <https://datos.mininterior.gov.co/VentanillaUnica/Indigenas/autoridades/certificado>.



```{r , warning=FALSE,cache=FALSE,message=FALSE,echo=FALSE}
        library(dplyr);library(DT);library(data.table)
        library(readxl);library(xlsx)
```


```{r, echo=FALSE}
   autoridad <- read_excel("Autoridad_indigena.xlsx")
      autoridadver <- as.data.frame(autoridad)
```

## Busqueda

1.- seleccione la columna por la cual desea hacer la busqueda.

2.- Digite o pegue la información a buscar.


La información se puede exportar o copiar.




```{r autoridadver, echo=FALSE}
   # head(autoridadver, n= 350)  %>% datatable() 
    autoridadver %>%
      datatable(extensions = 'Buttons',
                options = list(dom = 'Blfrtip',
                             buttons = c('copy', 'csv', 'excel', 'pdf', 'print'),
                             lengthMenu = list(c(10,25,50,-1),
                                               c(10,25,50,"All"))))
```

