---
title: "AUTORIDADES INDIGENAS DE COLOMBIA VIGENTES"
author: "GRUPO GIR DAIRM"
output: html_document
---


## Autoridades Indígenas Vigentes



En esta página encontrara información de las autoridades indígenas vigentes, registradas en el sistema de Información Indígena de Colombia (SIIC).

Para generar la Certificación ingrese al siguiente link: <https://datos.mininterior.gov.co/VentanillaUnica/Indigenas/autoridades/certificado>.



```{r , warning=FALSE,cache=FALSE,message=FALSE,echo=FALSE}
        library(dplyr);library(DT);library(data.table)
        library(readxl);library(xlsx)
```


```{r, echo=FALSE}
   autoridad <- read_excel("Autoridad_indigena.xlsx", sheet ="Hoja1")
      autoridadver <- as.data.frame(autoridad)
```

## COMO BUSCAR UN REGISTRO

1.- Ubique el cuadro de busqueda **(Search)**

2.- Digite o pegue la informaciÓn que desea buscar.



La información se puede exportar o copiar.




```{r autoridadver, echo=FALSE}
   # head(autoridadver, n= 350)  %>% datatable() 
    autoridadver %>%
      datatable(extensions = 'Buttons',
                options = list(dom = 'Blfrtip',
                             buttons = c('copy', 'csv', 'excel', 'pdf', 'print'),
                             lengthMenu = list(c(10,25,50,-1),
                                               c(10,25,50,"All"))))%>%formatDate(c(1,6,7,13), "toLocaleDateString")
```

