---
title: "AUTORIDADES INDIGENAS DE COLOMBIA VIGENTES"
author: "GRUPO GIR DAIRM"
output: html_document
---


## Autoridades Indígenas electas Vigentes



En esta página encontrara información de las autoridades indígenas que están registradas en el sistema de Información Indígena de Colombia (SIIC).

Para generar la Certificación ingrese al siguiente link: <https://datos.mininterior.gov.co/VentanillaUnica/Indigenas/autoridades/certificado>.



```{r , warning=FALSE,cache=FALSE,message=FALSE,echo=FALSE}
        library(dplyr);library(DT);library(data.table)
        library(readxl);library(xlsx)
```


```{r, echo=FALSE}
   autoridad <- read_excel("Autoridad_indigena.xlsx", sheet ="Hoja1")
      autoridadver <- as.data.frame(autoridad)
```

## Busqueda

1.- seleccione la columna por la cual desea realizar la busqueda.

2.- Digite o pegue la información a buscar.


La información se puede exportar o copiar.




```{r autoridadver, echo=FALSE}
   # head(autoridadver, n= 350)  %>% datatable() 
    autoridadver %>%
      datatable(extensions = 'Buttons',
                options = list(dom = 'Blfrtip',
                             buttons = c('copy', 'csv', 'excel', 'pdf', 'print'),
                             lengthMenu = list(c(10,25,50,-1),
                                               c(10,25,50,"All"))))%>%formatDate(c(1,6,7,13,14), "toLocaleDateString")
```

