---
title: "AUTORIDADES INDIGENAS DE COLOMBIA SEGUN CARPETA COMPARTIDA"
author: "GRUPO GIR DAIRM"
output: html_document
---


## Autoridades Indígenas relaciondas en las carpetas  compartidas 



En esta página encontrara información de las autoridades indígenas que están registradas en el sistema de Información Indígena de Colombia (SIIC).

Para generar la Certificación ingrese al siguiente link: <https://datos.mininterior.gov.co/VentanillaUnica/Indigenas/autoridades/certificado>.


```{r , warning=FALSE,cache=FALSE,message=FALSE,echo=FALSE}
        library(dplyr);library(DT);library(data.table)
        library(readxl);library(xlsx)
```


```{r, echo=FALSE, warning=FALSE}
   autoridadexcel <- read_excel("Autoridad_indigena.xlsx", sheet ="Hoja2")
      autoridadverexcel <- as.data.frame(autoridadexcel)
```

## Busqueda


1.- Ubique el cuadro de busqueda **(Search)**

2.- Digite o pegue la informaciÓn que desea buscar.



La información se puede exportar o copiar.



```{r autoridadver, echo=FALSE}
   # head(autoridadverexcel, n= 14000)  %>% datatable() 
    autoridadverexcel %>%
      datatable(extensions = 'Buttons',
                options = list(dom = 'Blfrtip',
                             buttons = c('copy', 'csv', 'excel', 'pdf', 'print'),
                             lengthMenu = list(c(10,25,50,-1),
                                               c(10,25,50,"All"))))%>%formatDate(c(2,13), 'toLocaleDateString')
#getFullYear(),toLocaleDateString('en-GB')
```

