---
title: "HISTORICO AUTORIDADES INDIGENAS DE COLOMBIA REGISTRADAS EN SIIC"
author: "GRUPO GIR DAIRM"
output: html_document
---


## Historico autoridades Indígenas registradas en SIIC 



En esta página encontrara información de las autoridades indígenas que están registradas en el sistema de Información Indígena de Colombia (SIIC).

Para generar la Certificación ingrese al siguiente link: <https://datos.mininterior.gov.co/VentanillaUnica/Indigenas/autoridades/certificado>.


```{r , warning=FALSE,cache=FALSE,message=FALSE,echo=FALSE}
        library(dplyr);library(DT);library(data.table)
        library(readxl);library(xlsx)
```


```{r, echo=FALSE, warning=FALSE}
   autoridadexcel <- read_excel("Autoridad_indigena.xlsx", sheet ="Hoja2")
      autoridadverexcel <- as.data.frame(autoridadexcel)
```

## Busqueda


1.- Ubique el cuadro de busqueda **(Search)**

2.- Digite o pegue la informaciÓn que desea buscar.



La información se puede exportar o copiar.



```{r autoridadverexcel, echo=FALSE}
   # head(autoridadverexcel, n= 14000)  %>% datatable() 
    autoridadverexcel %>%
      datatable(extensions = 'Buttons',
                options = list(dom = 'Blfrtip',
                             buttons = c('copy', 'csv', 'excel', 'pdf', 'print'),
                             lengthMenu = list(c(10,25,50,-1),
                                               c(10,25,50,"All"))))%>%formatDate(c(2,12,13,14,15,16), 'toLocaleDateString')
#getFullYear(),toLocaleDateString('en-GB')
```

